【裁判字號】    98,上訴,222
【裁判日期】    980907
【裁判案由】    販賣毒品
【裁判全文】
臺灣高等法院花蓮分院刑事判決         98年度上訴字第222號
上  訴  人
即  被  告  甲○○
上列上訴人因違反毒品危害防制條例案件，不服臺灣臺東地方法
院98年度訴字第76號，中華民國98年8 月10日第一審判決（起訴
案號：臺灣臺東地方法院檢察署97年度偵字第1784號），提起上
訴，本院判決如下：
    主  文
上訴駁回。
    理  由
一、按不服地方法院之第一審判決而上訴者，應向管轄第二審之
    高等法院為之。上訴書狀應敘述具體理由。上訴書狀未敘述
    上訴理由者，應於上訴期間屆滿後20日內補提理由書於原審
    法院，逾期未補提者，原審法院應定期間先命補正。第二審
    法院認為上訴書狀未敘述理由或上訴有第362 條前段之情形
    者，應以判決駁回之。但其情形可以補正而未經原審法院命
    其補正者，審判長應定期間先命補正。刑事訴訟法第361 條
    、第367 條，分別定有明文。所謂不服第一審判決之具體理
    由，必係依據卷內既有訴訟資料或提出新事證，指摘或表明
    第一審判決有何採證認事、用法或量刑等足以影響判決本旨
    之不當或違法，而構成應予撤銷之具體事由，始克當之（例
    如：依憑證據法則具體指出所採證據何以不具證據能力，或
    依憑卷證資料，明確指出所為證據證明力之判斷如何違背經
    驗、論理法則）；倘僅泛言原判決認定事實錯誤、違背法令
    、量刑失之過重或輕縱，而未依上揭意旨指出具體事由，或
    形式上雖已指出具體事由，然該事由縱使屬實，亦不足以認
    為原判決有何不當或違法者（例如：對不具有調查必要性之
    證據，法院未依聲請調查亦未說明理由，或援用證據不當，
    但除去該證據仍應為同一事實之認定），皆難謂係具體理由
    ，俾與第二審上訴制度旨在請求第二審法院撤銷、變更第一
    審不當或違法之判決，以實現個案救濟之立法目的相契合，
    並節制濫行上訴（最高法院97年度臺上字第892 號判決參照
    ）。是以上訴人之上訴書狀或補提之上訴理由書，雖有敘述
    上訴理由，惟並未具體敘述第一審判決有上述違法、不當情
    形，即與未敘述具體理由無異，其所為上訴，即不符合上訴
    之法定要件。
二、本案原判決認定上訴人即被告甲○○有如其事實欄所載附表
    各欄販賣第一級毒品海洛因之犯行，因而分別論處被告販賣
    第一級毒品罪刑，係以上開事實，業據上訴人供認不諱，核
    與證人於警訊及偵查中證述內容相符，並有被告所使用行動
    電話門號0000000000與證人之通訊監察譯文為證，因而論處
    被告犯毒品危害防制條例第4條第1項販賣第一級毒品，94罪
    。被告不服原判決，上訴意旨僅稱：被告販賣第一級毒品屬
    微量，販賣對象僅9 人，犯後坦承犯行，原判決科刑過高，
    懇請法院依刑法第59條酌減刑期。又檢察官以被告已執行完
    畢之本院95年度上訴字第33號確定判決為基礎，認定被告為
    累犯，亦有違法云云。惟按販賣第一級毒品罪之法定刑為死
    刑、無期徒刑（處無期徒刑者，並得併科罰金）。次按無期
    徒刑減輕者，為20年以下15年以上有期徒刑，刑法第65條第
    2 項定有明文。又宣告多數有期徒刑者，於各刑中之最長以
    上，各刑合併之刑期以下，定期刑期。但不得逾30年，刑法
    第51條第5款亦明文規定。經查，原審審酌被告先後94 次販
    賣第一級毒品行為及其販毒所得不高，與其個人權益相互權
    衡後，併綜合其他一切情狀納為量刑之基礎，並依刑法第59
    條酌量減輕其刑，將被告各次販賣第一級毒品罪各處有期徒
    刑15年2 月，並僅將被告各宣告刑合併定執行刑有期徒刑18
    年，其量刑及定執行刑已屬從輕。上訴意旨所陳本案有情堪
    憫恕之減輕及未構成累犯加重事由，均已為原判決所斟酌採
    納，並敘明理由。被告僅持憑己見對原審量刑之裁量權行使
    為空泛之爭執，未具體引用案內卷證指摘原判決關於事實認
    定及法律適用與刑罰之量定，有何違法或不當之處，核屬無
    據，亦未依據卷內既有訴訟資料或提出新事證，以指摘或表
    明第一審判決有何採證認事、用法或量刑等足以影響判決本
    旨之不當或違法，要難謂其上訴書狀已經敘述具體理由，揆
    諸上開規定及說明，本案上訴顯無具體理由而不合法定程式
    ，應予駁回，並不經言詞辯論為之
三、據上論斷，應依刑事訴訟法第367條前段、第372條，判決如
    主文。
中    華    民    國    98    年    9     月    7     日
                    刑事庭審判長法  官  謝志揚
                                法  官  林慶煙
                                法  官  劉雪惠
以上正本證明與原本無異。
如不服本判決，應於收受送達後10日內向本院提出上訴書狀，其
未敘述理由者，並得於提起上訴狀後10日內向本院補提理由書（
均須按他造當事人之人數附繕本「切勿逕送上級法院」。
中    華    民    國    98    年    9     月    7     日
                                書記官  李德霞


司法院資訊處製作；財團法人民間司法改革基金會備份。
